【裁判字號】    90,交抗,111
【裁判日期】    900425
【裁判案由】    違反道路交通管理處罰條例
【裁判全文】
台灣高等法院交通事件裁定                          九十年度交抗字第一一一號
    抗  告  人
    即受處分人  甲○○
右抗告人因違反交通管理處罰條例案件，不服台灣板橋地方法院中華民國九十年二月
二十七日裁定（八十九年度交聲字第五七八號），提起抗告，本院裁定如左：
    主  文
抗告駁回。
    理  由
一、原裁定以：本件舉發違規地點係國道三號高速公路南下二十一公里之交岔路口，
    該路口設有紅綠燈，號誌運作正常，其轉換之次序如下：(1)東西雙向直行綠燈約
    六十秒；(2)東向紅燈停止，西向及左轉行車綠燈約三十秒；(3)東西雙向紅燈停止
    約二十秒，南下出口行車綠燈約二十五秒；(4)各號誌變換前閃五秒鐘黃燈（方向
    依卷附編號七之照片所示），故汽車在東西雙向之道路欲左轉彎往南方向行駛，
    須等待該號誌最左側之左轉彎綠燈顯示時，方可左轉彎。原舉發機關於八十九年
    九月十八日上午十一時二十八分許，在國道三號高速公路南下二十一公里處之交
    岔路口，發現其他車輛均因紅燈而暫停，唯獨受處分人所有之車號ＤＣ－三五四
    三號自用小客車逕行左轉，因此將該車攔下製單舉發，受處分人紅燈左轉之違規
    行為，堪以認定。縱令受處分人左轉彎時並非顯示紅燈，然而當時尚未顯示左轉
    綠燈，受處分亦不得左轉彎。舉發單位警員所為前揭處分，自係合法正當，原處
    分機關據道路交通管理處罰條例第三十三條第一項、第六十三條第一項第一款之
    規定，而為裁處，並無不當。況受處分人先陳稱紅燈未亮，該紅綠燈有故障云云
    ，於異議狀則稱國道二十一公里處並無紅綠燈，警察看錯了云云，先後指述已非
    一致，顯屬卸責之詞，認其異議為無理由，而予駁回。
二、抗告意旨略以：抗告人從頭到尾都沒有看到紅燈，當時是綠燈箭頭直行，對面沒
    有來車才左轉，該燈號係故障，抗告人並非紅燈左轉，請撤銷原裁罰。
三、經查：本件舉發違規地點即國道三號高速公路南下二十一公里之交岔路口，於舉
    發當日號置係正常運作，而該處設有左轉行車綠燈，故汽車欲左轉行駛，須等待
    左轉彎綠燈顯示時，始可通行，此有內政部警政署國道公路警察局第六警察隊九
    十年二月五日（九○）公警國六刑字第○○三六五號函在卷可稽，而抗告人於原
    審法院調查中到庭亦自承：「我有看到紅綠燈，當初是亮直行綠燈，但我是要左
    轉，左轉的號誌沒有亮。」等語，則當時該號誌燈既尚未顯示左轉綠燈，抗告人
    未遵守號誌先行左轉，其行為即屬違規，抗告人空言指稱該紅綠燈有故障，其並
    無違規云云，即不足採信，原裁定敘明理由，駁回其異議，核無不合，本件抗告
    為無理由，應予駁回。
據上論斷，應依道路交通案件處理辦法第二十六條，刑事訴訟法第四百十二條，裁定
如主文。
中      華      民      國    九十      年      四      月    二十五    日
                              台灣高等法院交通法庭
                                  審判長法  官  陳  祐  輔
                                        法  官  陳  國  文
                                        法  官  蔡  國  在
右正本證明與原本無異。
不得再抗告。
                                        書記官  丁  華  平
中      華      民      國    九十      年      四      月    二十五    日


司法院資訊處製作；財團法人民間司法改革基金會備份。
